ACORDAO-COMPLETO-2428391

ACÓRDÃO 5352/2021 ATA 9/2021 - PRIMEIRA CÂMARA

VISTOS, relatados e discutidos estes autos de Admissão, os Ministros do Tribunal de Contas da União, reunidos em Sessão da 1ª Câmara, ante as razões expostas pelo Relator, e com fundamento nos arts. 1º, inciso V, e 39, inciso II, ambos da Lei 8.443, de 16 de julho de 1992, c/c o art. 259, inciso II, do Regimento Interno desta Corte de Contas, ACORDAM em:
9.1. considerar legal o ato constante da peça 3, relativo à admissão de Joana Maia Simoni, autorizando-lhe o registro, nos termos do art. 260, § 1º, do Regimento Interno desta Corte de Contas; 
9.2. considerar prejudicada, pela perda do objeto,  a análise de mérito dos atos constantes das peças 2 e 4/11, relativos às admissões de Jeanne Chaves Rodrigues, Vanessa Santos Vitorino, Mauro Vitor dos Santos Moura, Regina Gonçalves Soares, Robnei Bonifácio de Oliveira, Otávio Kaminski de Oliveira, Daniela Szilard Le Cocq D Oliveira, Natália Gattass Ferreira Soares Pereira, e de Luan Ghezzi Ferreira Pinho, nos termos do § 5º do art. 260 do Regimento Interno desta Corte de Contas;
9.3. dar ciência desta deliberação à Universidade Federal do Rio de Janeiro; e
9.4. arquivar os autos.

Pessoal: Atos de Admissão da unidade emissora Universidade Federal do Rio de Janeiro, enviados ao TCU pela unidade de controle interno CONTROLADORIA-GERAL DA UNIÃO (VINCULADOR) para fins de análise e julgamento.

Primeira Câmara

Universidade Federal do Rio de Janeiro.

3. Interessados: Jeanne Chaves Rodrigues, CPF XXX.606.927-XX; Joana Maia Simoni, CPF XXX.606.647-XX; Vanessa Santos Vitorino, CPF XXX.812.797-XX; Mauro Vitor dos Santos Moura, CPF XXX.181.347-XX; Regina Gonçalves Soares, CPF XXX.385.316-XX; Robnei Bonifácio de Oliveira, CPF XXX.388.827-XX; Otávio Kaminski de Oliveira, CPF 043.974.649.36; Daniela Szilard Le Cocq D Oliveira, CPF XXX.822.920-XX; Natália Gattass Ferreira Soares Pereira, CPF XXX.529.221-XX, e Luan Ghezzi Ferreira Pinho, CPF XXX.947.767-XX.

13.1. Ministros presentes: Walton Alencar Rodrigues (Presidente), Benjamin Zymler e Jorge Oliveira.
13.2. Ministro-Substituto convocado: Marcos Bemquerer Costa.
13.3. Ministros-Substitutos presentes: Augusto Sherman Cavalcanti (Relator) e Weder de Oliveira.

AUGUSTO SHERMAN

Cuidam os presentes autos das Admissões de Jeanne Chaves Rodrigues, Joana Maia Simoni, Vanessa Santos Vitorino, Mauro Vitor dos Santos Moura, Regina Gonçalves Soares, Robnei Bonifácio de Oliveira, Otávio Kaminski de Oliveira, Daniela Szilard Le Cocq D Oliveira, Natália Gattass Ferreira Soares Pereira, e de Luan Ghezzi Ferreira Pinho, (peças 2/11) , cujos atos foram encaminhados ao Tribunal por intermédio do sistema Sisac, na sistemática definida na IN 78/2018, com parecer do órgão de Controle Interno pela legalidade. 
2.	A unidade técnica, ao analisar os fundamentos legais dos atos admissionais bem como as informações prestadas pelo órgão do controle interno, lavrou a instrução vista à peça 13, adiante parcialmente transcrita, com eventuais ajustes de forma:
"EXAME TÉCNICO
Procedimentos aplicados
3.	Os procedimentos para exame, apreciação e registro de atos de pessoal encontram-se estabelecidos na Instrução Normativa TCU 78/2018 e na Resolução TCU 206/2007. Essas normas dispõem que os atos de pessoal disponibilizados por meio do e-Pessoal devem ser submetidos previamente a críticas automatizadas, com base em parâmetros predefinidos.
4.	As críticas das informações cadastradas na etapa de coleta do ato foram elaboradas e validadas levando-se em conta as peculiaridades de cada ato. Os itens verificados nessa etapa são inerentes a dados cadastrais, fundamentos legais, mapa de tempo, ficha financeira, assim como eventuais ocorrências de acumulação. Trata-se de verificações abrangentes, minuciosas e precisas e sem a necessidade de ação humana e, portanto, menos suscetível a falhas. As críticas aplicadas estão discriminadas no sistema, no Menu e-Pessoal, opção 'Crítica', que podem ser acessadas mediante concessão de perfil específico a servidores do TCU responsáveis pela análise.
5.	Além das críticas automatizadas, há verificação humana adicional no caso de haver alertas do sistema ou informações não formatadas, como esclarecimentos do gestor ou do controle interno.  
6.	As críticas também consideram os registros do Sistema Integrado de Administração de Recursos Humanos (Siape) . O Siape disponibiliza informações atualizadas sobre as parcelas que integram os proventos, diferentemente, portanto, do e-Pessoal, que informa as parcelas no momento do registro do ato. 
7.	Essa confrontação com o Siape fornece uma visão atual e verdadeira da situação, o que permite descaracterizar irregularidades e inconsistências que, embora constantes do e-Pessoal, já foram corrigidas.
8.	As verificações detectadas nos atos encontram-se discriminadas na aba de pendências de cada ato no sistema e-Pessoal, bem como nos espelhos dos atos contemplados por esta instrução.
Exame das Constatações
9.	Ato: 37650/2020 - Interessado: JEANNE CHAVES RODRIGUES - CPF: XXX.606.927-XX
9.1.	Parecer do Controle Interno: considerar o ato Análise dispensada de acordo com o art. 14 da IN TCU 78-2018. Justificativa:  Análise dispensada de acordo com o art. 14 da IN TCU 78-2018
9.2.	Por intermédio de análises realizadas por esta Unidade Técnica no presente ato, não se constatou irregularidade que obste a chancela pela legalidade.
9.3.	Encaminhamento do ato: 
9.3.1.	Considerar LEGAL e conceder registro do ato de JEANNE CHAVES RODRIGUES. 
10.	Ato: 37651/2020 - Interessado: JOANA MAIA SIMONI - CPF: XXX.606.647-XX
10.1.	Parecer do Controle Interno: considerar o ato Análise dispensada de acordo com o art. 14 da IN TCU 78-2018. Justificativa:  Análise dispensada de acordo com o art. 14 da IN TCU 78-2018
10.2.	Por intermédio de análises realizadas por esta Unidade Técnica no presente ato, não se constatou irregularidade que obste a chancela pela legalidade.
10.3.	Encaminhamento do ato: 
10.3.1.	Considerar LEGAL e conceder registro do ato de JOANA MAIA SIMONI. 
11.	Ato: 37672/2020 - Interessado: VANESSA SANTOS VITORINO - CPF: XXX.812.797-XX
11.1.	Parecer do Controle Interno: considerar o ato Análise dispensada de acordo com o art. 14 da IN TCU 78-2018. Justificativa:  Análise dispensada de acordo com o art. 14 da IN TCU 78-2018
11.2.	Por intermédio de análises realizadas por esta Unidade Técnica no presente ato, não se constatou irregularidade que obste a chancela pela legalidade.
11.3.	Encaminhamento do ato: 
11.3.1.	Considerar LEGAL e conceder registro do ato de VANESSA SANTOS VITORINO. 
12.	Ato: 37724/2020 - Interessado: MAURO VITOR DOS SANTOS MOURA - CPF: XXX.181.347-XX
12.1.	Parecer do Controle Interno: considerar o ato Análise dispensada de acordo com o art. 14 da IN TCU 78-2018. Justificativa:  Análise dispensada de acordo com o art. 14 da IN TCU 78-2018
12.2.	Por intermédio de análises realizadas por esta Unidade Técnica no presente ato, não se constatou irregularidade que obste a chancela pela legalidade.
12.3.	Encaminhamento do ato: 
12.3.1.	Considerar LEGAL e conceder registro do ato de MAURO VITOR DOS SANTOS MOURA. 
13.	Ato: 38231/2020 - Interessado: REGINA GONCALVES SOARES - CPF: XXX.385.316-XX
13.1.	Parecer do Controle Interno: considerar o ato Análise dispensada de acordo com o art. 14 da IN TCU 78-2018. Justificativa:  Análise dispensada de acordo com o art. 14 da IN TCU 78-2018
13.2.	Por intermédio de análises realizadas por esta Unidade Técnica no presente ato, não se constatou irregularidade que obste a chancela pela legalidade.
13.3.	Encaminhamento do ato: 
13.3.1.	Considerar LEGAL e conceder registro do ato de REGINA GONCALVES SOARES. 
14.	Ato: 38242/2020 - Interessado: ROBNEI BONIFACIO DE OLIVEIRA - CPF: XXX.388.827-XX
14.1.	Parecer do Controle Interno: considerar o ato Análise dispensada de acordo com o art. 14 da IN TCU 78-2018. Justificativa:  Análise dispensada de acordo com o art. 14 da IN TCU 78-2018
14.2.	Por intermédio de análises realizadas por esta Unidade Técnica no presente ato, não se constatou irregularidade que obste a chancela pela legalidade.
14.3.	Encaminhamento do ato: 
14.3.1.	Considerar LEGAL e conceder registro do ato de ROBNEI BONIFACIO DE OLIVEIRA. 
15.	Ato: 38642/2020 - Interessado: OTAVIO KAMINSKI DE OLIVEIRA - CPF: XXX.974.649-XX
15.1.	Parecer do Controle Interno: considerar o ato Análise dispensada de acordo com o art. 14 da IN TCU 78-2018. Justificativa:  Análise dispensada de acordo com o art. 14 da IN TCU 78-2018
15.2.	Por intermédio de análises realizadas por esta Unidade Técnica no presente ato, não se constatou irregularidade que obste a chancela pela legalidade.
15.3.	Encaminhamento do ato: 
15.3.1.	Considerar LEGAL e conceder registro do ato de OTAVIO KAMINSKI DE OLIVEIRA. 
16.	Ato: 38726/2020 - Interessado: DANIELA SZILARD LE COCQ D OLIVEIRA - CPF: XXX.822.920-XX
16.1.	Parecer do Controle Interno: considerar o ato Análise dispensada de acordo com o art. 14 da IN TCU 78-2018. Justificativa:  Análise dispensada de acordo com o art. 14 da IN TCU 78-2018
16.2.	Por intermédio de análises realizadas por esta Unidade Técnica no presente ato, não se constatou irregularidade que obste a chancela pela legalidade.
16.3.	Encaminhamento do ato: 
16.3.1.	Considerar LEGAL e conceder registro do ato de DANIELA SZILARD LE COCQ D OLIVEIRA. 
17.	Ato: 38742/2020 - Interessado: NATALIA GATTASS FERREIRA SOARES PEREIRA - CPF: XXX.529.221-XX
17.1.	Parecer do Controle Interno: considerar o ato Análise dispensada de acordo com o art. 14 da IN TCU 78-2018. Justificativa:  Análise dispensada de acordo com o art. 14 da IN TCU 78-2018
17.2.	Por intermédio de análises realizadas por esta Unidade Técnica no presente ato, não se constatou irregularidade que obste a chancela pela legalidade.
17.3.	Encaminhamento do ato: 
17.3.1.	Considerar LEGAL e conceder registro do ato de NATALIA GATTASS FERREIRA SOARES PEREIRA. 
18.	Ato: 39490/2020 - Interessado: LUAN GHEZZI FERREIRA PINHO - CPF: XXX.947.767-XX
18.1.	Parecer do Controle Interno: considerar o ato Análise dispensada de acordo com o art. 14 da IN TCU 78-2018. Justificativa:  Análise dispensada de acordo com o art. 14 da IN TCU 78-2018
18.2.	Por intermédio de análises realizadas por esta Unidade Técnica no presente ato, não se constatou irregularidade que obste a chancela pela legalidade.
18.3.	Encaminhamento do ato: 
18.3.1.	Considerar LEGAL e conceder registro do ato de LUAN GHEZZI FERREIRA PINHO. 
CONCLUSÃO
19.	A abrangência e a profundidade das verificações levadas a efeito fundamentam convicção de que os atos 37650/2020, 39490/2020, 38242/2020, 38642/2020, 37651/2020, 38742/2020, 38726/2020, 37672/2020, 38231/2020 e 37724/2020 podem ser apreciados pela legalidade, em razão de não terem sido encontradas irregularidades nos atos, de acordo com o item Exame das Constatações desta instrução.	
 (...) "
3.	A unidade técnica instrutiva concluiu sua instrução com proposta de legalidade das admissões em apreço e o registro dos correspondentes atos. 
4.	O Ministério Público, neste ato representado pelo Procurador Rodrigo Medeiros de Lima, emitiu o Parecer constante da peça 14, lavrado nos seguintes termos:
"Trata-se de processo consolidado com 10 atos de admissões realizadas pela Universidade Federal do Rio de Janeiro.
2.	Após aplicação das críticas automáticas, a Secretaria de Fiscalização de Pessoal (Sefip) propôs a legalidade e registro de todos os atos (peças 13-14) .
3.	Todavia, Jeanne Chaves Rodrigues (peça 2) , Mauro Vitor dos Santos Moura (peça 5) , Regina Goncalves Soares (peça 6) , Robnei Bonifácio de Oliveira (peça 7) , Otavio Kaminski de Oliveira (peça 8) , Daniela Szilard Le Cocq D Oliveira (peça 9) , Natalia Gattass Ferreira Soares Pereira (peça 10) e Luan Ghezzi Ferreira Pinho (peça 11) , contratados temporariamente pelo regime da Lei 8.745/1993, tiveram seus contratos de trabalho encerrados em 29/7/2020, 31/7/2020, 29/7/2020, 8/7/2020, 24/7/2017, 31/12/2018, 7/11/2018 e 14/12/2018, respectivamente, já Vanessa Santos Vitorino (peça 4) teve seu vínculo encerrado devido a posse em outro cargo inacumulável, em 30/10/2019, consoante se vê no resultado da consulta ao Siapenet acostado à peça 15. Aplica-se, portanto, aos casos, o disposto no § 5º do art. 260 do Regimento Interno do TCU, segundo o qual 'O Tribunal poderá considerar prejudicado, por perda de objeto, o exame dos atos de admissão e concessão cujos efeitos financeiros tenham se exaurido antes de sua apreciação'.
4.	Desse modo, este representante do Ministério Público de Contas da União opina porque o Tribunal considere prejudicados, por perda de objeto, os atos de peças 2 e 4 a 11, ao tempo em que anui à proposta da Sefip pela legalidade e registro do ato à peça 3".
É o Relatório.

não há.

Procurador Rodrigo Medeiros de Lima.

PESSOAL. ATOS DE ADMISSÃO. CONTRATO TEMPORÁRIO COM FUNDAMENTO NA LEI 8.745/1993. TRÊS CONTRATOS DE TRABALHO ENCERRADOS COM OS SUBSEQUENTES DESLIGAMENTOS. CESSAÇÃO DOS EFEITOS FINANCEIROS. ANÁLISE DE MÉRITO PREJUDICADA PELA PERDA DO OBJETO. LEGALIDADE E REGISTRO DOS DEMAIS ATOS. CIÊNCIA.

ATOS DE ADMISSÃO (ADS)

Secretaria  de  Fiscalização de Integridade de Atos e Pagamentos de Pessoal e de Benefícios Sociais (Sefip).

Cuidam os presentes autos das Admissões de Jeanne Chaves Rodrigues, Joana Maia Simoni, Vanessa Santos Vitorino, Mauro Vitor dos Santos Moura, Regina Gonçalves Soares, Robnei Bonifácio de Oliveira, Otávio Kaminski de Oliveira, Daniela Szilard Le Cocq D Oliveira, Natália Gattass Ferreira Soares Pereira, e de Luan Ghezzi Ferreira Pinho, contratados temporariamente pela Universidade Federal do Rio de Janeiro. 
2.	A unidade técnica propôs que as admissões ora em apreço fossem consideradas legais, com os subsequentes registros dos atos. 
3.	O Ministério Público divergiu, parcialmente, desse encaminhamento propugnando, por sua vez, que seja considerada prejudicada a análise de mérito das admissões de Jeanne Chaves Rodrigues, Mauro Vitor dos Santos Moura, Regina Goncalves Soares, Robnei Bonifácio de Oliveira, Otávio Kaminski de Oliveira, Daniela Szilard Le Cocq D Oliveira, Natália Gattass Ferreira Soares Pereira e Luan Ghezzi Ferreira Pinho (peças 2 e 5/11) , pela perda do seu objeto, em virtude do desligamento dessas interessadas da Universidade Federal do Rio de Janeiro, tendo em vista que seus contratos de trabalho foram encerrados em 29/7/2020, 31/7/2020, 29/7/2020, 8/7/2020, 24/7/2017, 31/12/2018, 7/11/2018 e 14/12/2018, nessa ordem, e de Vanessa Santos Vitorino (peça 4) , tendo em vista o encerramento de seu vínculo empregatício para tomar posse em outro cargo, em 30/10/2019, como faz prova o documento visto à peça 15 (consulta ao Siapenet) . 
4.	Desse modo, entendo que a hipótese atrai a aplicação do § 5º do art. 260 do Regimento Interno desta Corte de Contas, podendo-se considerar prejudicado, pela perda do objeto, o exame de mérito dos atos admissionais constantes das peças 2 e 4/11, uma vez já exauridos todos os seus efeitos financeiros. Quanto ao ato visto à peça 3, relativo à admissão de Joana Maia Simoni, acolho o encaminhamento da unidade técnica pela legalidade e registro, proposição a que anuiu o Parquet especializado. 
  	Ex positis, acolhendo, em parte, a proposta da unidade técnica e o Parecer do Ministério Público, manifesto-me por que o Tribunal aprove o acórdão que ora submeto a esse Colegiado.
TCU, Sala das Sessões Ministro Luciano Brandão Alves de Souza, em 30 de março de 2021.
AUGUSTO SHERMAN CAVALCANTI 
Relator